臺灣基隆地方法院刑事判決
111年度金訴字第82號
公  訴  人  臺灣基隆地方檢察署檢察官
被      告  楊秀琴


                  （現另案於法務部○○○○○○○臺北女                       子分監執行中）
上列被告因詐欺等案件，經臺灣基隆地方檢察署檢察官提起公訴
（110年度偵緝字第459、460、461、462號、110年度偵字第8461
號、111年度偵字第309、699號）及臺灣新北地方檢察署檢察官
移送併辦（111年度偵緝字第1523號），嗣被告於本院準備程序
中就被訴事實為有罪之陳述，經本院合議庭裁定由受命法官獨任
進行簡式審判程序，判決如下：
    主  文
楊秀琴幫助犯刑法第三百三十九條之四第一項第三款之加重詐欺
取財罪，累犯，處有期徒刑柒月；又犯刑法第三百三十九條之四
第一項第二款之加重詐欺取財罪，共貳罪，均累犯，均處有期徒
刑壹年壹月。應執行有期徒刑壹年參月。
未扣案犯罪所得新臺幣陸仟元沒收，於全部或一部不能沒收或不
宜執行沒收時，追徵其價額。
    事實及理由
一、被告楊秀琴所犯係死刑、無期徒刑、最輕本刑為3年以上有
    期徒刑以外之罪，其於準備程序中就前揭被訴事實為有罪之
    陳述，經法官告知簡式審判程序之旨，並聽取其與公訴人之
    意見後，本院裁定進行簡式審判程序，合先敘明。
二、本件犯罪事實及證據均引用附件起訴書、併辦意旨書，除證
    據部分補充「被告楊秀琴於本院準備程序之自白」。
三、論罪科刑
　㈠起訴書附表一部分
　　核被告就起訴書附表一編號1至4、7所為，均係犯刑法第30
    條第1項、第339條第1項之幫助詐欺取財罪；附表一編號5、
    6、8所為，均係犯刑法第30條第1項、第339條之4第1項第3
    款之幫助以網際網路對公眾散布而詐欺取財罪。被告係以一
    行為提供行動電話SIM卡之行為，幫助詐欺集團成員詐騙告
    訴人劉智豪、張群樞、謝志柏、林㫥玄、高善群、高伶、徐
    國偉、陳彥勳之財物，係一行為觸犯數個幫助詐欺取財、幫
    助以網際網路對公眾散布而詐欺取財罪，為想像競合犯，應
    依刑法第55條規定從一重幫助以網際網路對公眾散布而詐欺
    取財罪處斷。被告為幫助犯，犯罪情節顯較正犯輕微，應依
    刑法第30條第2項規定，按正犯之刑減輕其刑。
　㈡起訴書附表二及併辦意旨書部分
　1.核被告就起訴書附表二編號1及併辦意旨書附表編號1所為，
    係犯組織犯罪防制條例第3條第1項後段之參與犯罪組織罪、
    洗錢防制法第14條第1項之普通洗錢罪、刑法第339條之4第1
    項第2款之三人以上共同詐欺取財罪；起訴書附表二編號2及
    併辦意旨書附表編號2所為，係犯洗錢防制法第14條第1項之
    普通洗錢罪、刑法第339條之4第1項第2款之三人以上共同詐
    欺取財罪。被告雖未對起訴書附表二及併辦意旨書附表所示
    之告訴人陳儀臻、游林金蘭施以詐術，而係由同集團不詳成
    員為之，然被告就其負責提領贓款再上繳其他集團成員行為
    ，已實際分擔詐騙工作，與同詐欺集團其他成員之間，各有
    分工，具有相互利用之共同犯意，並各自分擔部分犯罪行為
    ，應認被告與詐欺集團成員，就本件犯行有犯意聯絡及行為
    分擔，應論以共同正犯。
  2.被告所犯參與犯罪組織罪、三人以上共同詐欺取財罪、洗錢
    罪部分，或所犯三人以上共同詐欺取財罪、洗錢罪部分，各
    係在同一犯罪決意及計畫下所為行為，雖然時、地在自然意
    義上並非完全一致，然仍有部分合致，且犯罪目的單一，依
    一般社會通念，認應評價為一行為方符合刑罰公平原則，屬
    一行為觸犯數罪名之想像競合犯，應依刑法第55條前段之規
    定，各從一重之三人以上共同犯詐欺取財罪處斷。
  3.被告於本院準備程序時坦承洗錢犯行，原應就其所犯一般洗
    錢罪減輕其刑；惟被告所犯一般洗錢罪屬想像競合犯其中之
    輕罪，亦即被告就本案犯行係從一重之加重詐欺取財罪，就
    被告此部分想像競合輕罪得減刑部分，依上開說明，僅由本
    院於後述依刑法第57條量刑時一併衡酌該部分減輕其刑事由
    。
　4.被告所為分別侵害告訴人陳儀臻、游林金蘭共2人之財產法
    益，其犯罪時間已有明顯區隔，犯意各別，行為互殊，應予
    分論併罰。　　
  ㈢被告所犯幫助以網際網路對公眾散布而詐欺取財罪（1次）及
    三人以上共同詐欺取財罪（2次）間，犯意各別，行為互殊
    ，應予分論併罰。
　㈣累犯裁量部分：
  1.被告前曾因竊盜案件，經臺灣臺北地方法院以108年度審簡
    字第1044號判決判處有期徒刑6月確定，於109年9月2日縮短
    刑期執畢出監，有臺灣高等法院被告前案紀錄表1份在卷可
    稽，其於徒刑執行完畢後5年內故意再犯本件有期徒刑以上
    之3罪，均為累犯。
  2.參酌被告所犯上揭前案之犯罪型態、罪質、犯罪情節均與本
    件迥異，被告雖於上揭前案執行完畢後5年內再犯本案，然
    依卷內事證，尚難認被告具有特別之惡性或對刑罰反應力特
    別薄弱之情形，本件尚無依刑法第47條第1項加重法定最低
    本刑之必要，爰不予加重其刑。
  ㈤爰審酌被告對於行動電話SIM卡及重要之金融交易工具未能重
    視，亦未正視交付行動電話SIM卡及帳戶可能導致之嚴重後
    果，將其所申辦之行動電話SIM卡及中華郵政股份有限公司
    台北華江橋郵局帳戶資料交付他人，容任他人以該SIM卡及
    帳戶作為犯罪之工具，復依詐騙集團指示提領款項，造成告
    訴人財產上重大損失，且金錢去向、所在不明，無法追討，
    犯罪所生損害難以填補，且影響社會治安，實屬不該；惟念
    被告於本院審理時已坦承犯行，兼衡被告於詐欺集團中並非
    擔任最上層主導角色，暨其犯罪動機、手段、於本院審理時
    自陳學歷小學肄業，家裡還有姐姐，現因另案入監服刑中，
    之前做過清潔臨時工等一切情狀，就被告所犯各量處如主文
    所示之刑，並考量其犯罪行為之不法與罪責程度，及對被告
    施以矯正之必要性，定應執行刑如主文所示。
四、沒收部分：
　　被告於警詢、偵查中稱自同案被告郭士揚處取得現金新臺幣
    （下同）6000元，此部分為其犯罪所得且未扣案，應依刑法
    第38條之1第1項、第3項宣告沒收，於全部或一部不能執行
    或不宜執行沒收時，追徵其價額。
據上論斷，應依刑事訴訟法第299條第1項前段、第273條之1第1
項、第310條之2、第454條第2項，判決如主文。　　
本案經檢察官楊景舜、陳力平提起公訴，檢察官洪郁萱移送併辦
，檢察官高永棟、林秋田到庭執行職務。
中　　華　　民　　國　　111 　年　　11　　月　　23　　日
　　　　　　　　　刑事第二庭  法　官　李  岳
以上正本證明與原本無異。
如不服本判決應於收受送達後20日內向本院提出上訴書狀，並應
敘述具體理由；其未敘述上訴理由者，應於上訴期間屆滿後20日
內向本院補提理由書(均須按他造當事人之人數附繕本)「切勿逕
送上級法院」。
中　　華　　民　　國　　111 　年　　11　　月　　23　　日
                              書記官  白豐瑋
附錄
中華民國刑法第339條
意圖為自己或第三人不法之所有，以詐術使人將本人或第三人之
物交付者，處5年以下有期徒刑、拘役或科或併科50萬元以下罰
金。
以前項方法得財產上不法之利益或使第三人得之者，亦同。
前二項之未遂犯罰之。

中華民國刑法第339條之4
犯第339條詐欺罪而有下列情形之一者，處1年以上7年以下有期
徒刑，得併科1百萬元以下罰金：
一、冒用政府機關或公務員名義犯之。
二、三人以上共同犯之。
三、以廣播電視、電子通訊、網際網路或其他媒體等傳播工具，
    對公眾散布而犯之。
前項之未遂犯罰之。

洗錢防制法第14條
有第二條各款所列洗錢行為者，處7年以下有期徒刑，併科新臺
幣5百萬元以下罰金。
前項之未遂犯罰之。
前二項情形，不得科以超過其特定犯罪所定最重本刑之刑。

組織犯罪防制條例第3條
發起、主持、操縱或指揮犯罪組織者，處3年以上10年以下有期
徒刑，得併科新臺幣1億元以下罰金；參與者，處6月以上5年以
下有期徒刑，得併科新臺幣1千萬元以下罰金。但參與情節輕微
者，得減輕或免除其刑。
具公務員或經選舉產生之公職人員之身分，犯前項之罪者，加重
其刑至二分之一。
犯第1項之罪者，應於刑之執行前，令入勞動場所，強制工作，
其期間為3年。
前項之強制工作，準用刑法第90條第2項但書、第3項及第98條第
2項、第3項規定。
以言語、舉動、文字或其他方法，明示或暗示其為犯罪組織之成
員，或與犯罪組織或其成員有關聯，而要求他人為下列行為之一
者，處3年以下有期徒刑，得併科新臺幣3百萬元以下罰金：
一、出售財產、商業組織之出資或股份或放棄經營權。
二、配合辦理都市更新重建之處理程序。
三、購買商品或支付勞務報酬。
四、履行債務或接受債務協商之內容。
前項犯罪組織，不以現存者為必要。
以第5項之行為，使人行無義務之事或妨害其行使權利者，亦同
。
第5項、第7項之未遂犯罰之。

附件
臺灣基隆地方檢察署檢察官起訴書
                                    110年度偵緝字第459號
                                    110年度偵緝字第460號
                                    110年度偵緝字第461號
                                    110年度偵緝字第462號
                                    110年度偵字第8461號
                                    111年度偵字第309號
                                    111年度偵字第699號
　　被　　　告　楊秀琴　女　61歲（民國00年00月00日生）
　　　　　　　　　　　　住○○市○○區○○街00巷00弄0○0號
　　　　　　　　　　　　國民身分證統一編號：Z000000000號
上列被告因詐欺等案件，業經偵查終結，認應提起公訴，茲將犯
罪事實及證據並所犯法條分敘如下：
　　　　犯罪事實
一、楊秀琴前因竊盜案件，經臺灣臺北地方法院以108年度審簡
    字第1044號判決判處有期徒刑6月確定，於民國109年9月2日
    執行完畢。詎仍不知悔改，㈠明知個人申辦之行動電話門號
    係供個人使用之通信工具，亦預見任意將自己申辦之行動電
    話門號提供他人使用，他人有可能以該門號作為實施詐欺取
    財等犯罪之工具，竟仍於不違背其本意之情形下，基於幫助
    詐欺取財之不確定故意，於109年11月24日前某日，將其前
    於104年12月18日向中華電信股份有限公司申辦之行動電話0
    000000000門號SIM卡（下稱本案門號），以不詳之代價，提
    供與某不詳之人，而供其使用。嗣上開不詳之人所屬之詐欺
    集團成員，於取得本案門號後，共同意圖為自己不法之所有
    ，基於詐欺取財之犯意聯絡，先於109年11月24日10時8分許
    以本案門號向有閑數位科技股份有限公司（下稱有閑公司）
    申請會員，再由該詐欺集團某不詳成員，於如附表一所示之
    時間，以如附表一所示之方式，向附表一劉智豪等人施以詐
    術，致附表一劉智豪等人陷於錯誤，因而將如附表一所示之
    金額，匯款至該詐欺集團成員所指定如附表一所示之帳戶。
    ㈡楊秀琴知悉金融機構帳戶係個人理財之重要工具，為攸關個
    人財產、信用之表徵，若將金融帳戶相關物件提供予不法集團
    成員，將可能遭不法集團作為詐欺被害人匯入款項之人頭帳
    戶之用，再將該犯罪所得提取轉出，製造金流斷點，以掩飾犯
    罪所得去向而逃避檢警之追緝，竟基於縱使帳戶被用以收受
    詐欺贓款、製造金流斷點，亦不違背其本意之幫助詐欺取財與
    幫助洗錢之不確定故意，於110年9月24日至同年月27日間某日
    ，在臺北市萬華區某處，將其申設之中華郵政股份有限公司
    台北華江橋郵局局號0000000號、帳號0000000號帳戶（下稱
    台北華江橋郵局帳戶）之提款卡、密碼，交付詐欺集團使用
    。該詐欺集團成員取得上開帳戶後，即共同意圖為自己不法
    之所有，基於詐欺取財之犯意聯絡，由該詐欺集團某不詳成
    員，於如附表二所示之時間，以如附表二所示之方式，向附
    表二陳儀臻等人施以詐術，致附表二陳儀臻等人陷於錯誤，
    因而將如附表二所示之金額，匯款至楊秀琴之台北華江橋郵
    局帳戶內，該款項旋即遭人提領殆盡，致生金流之斷點，而無
    從追查該犯罪所得之去向，以掩飾或隱匿該等犯罪所得。
二、案經劉智豪、高善群、高伶、徐國偉訴由臺北市政府警察局
    內湖分局報告、張群樞、謝志柏、林㫥玄訴由新北市政府警
    察局新莊分局報告、陳儀臻、游林金蘭訴由基隆市警察局第
    三分局報告、陳彥勳訴由臺南市政府警察局新營分局報告臺
    灣臺南地方檢察署陳請臺灣高等檢察署檢察長令轉本署偵辦
    。
　　　　證據並所犯法條
一、證據清單及待證事實：
編號 證據名稱 待證事實 1 被告楊秀琴於偵查中之供述 被告坦承於不詳時間，將本案門號交給真實姓名年籍不詳綽號「小玉」之人，於110年9月24日申請補發台北華江橋郵局帳戶之提款卡後，在臺北市萬華區某處，將提款卡及密碼交給郭姓成年男子之事實， 2 ⑴告訴人劉智豪於警詢之指訴 ⑵告訴人劉智豪提供之行動電話畫面、中國信託銀行自動櫃員機交易明細表 ⑶有閑數位科技股份有限公司於110年3月30日回函之電子郵件 證明附表一編號1之事實。 3 ⑴告訴人張群樞於警詢之指訴 ⑵有閑數位科技股份有限公司於110年2月22日回函之電子郵件 ⑶玉山銀行個金集中部110年1月27日玉山個（集中）字第1100008343號函附虛擬帳戶相關資料 ⑷國泰世華商業銀行存匯作業管理部110年3月17日國世存匯作業字第1100036603號函附帳戶相關資料 ⑸告訴人張群樞提出之行動電話畫面 證明附表一編號2之事實。 4 ⑴告訴人謝志柏於警詢之指訴 ⑵國泰世華商業銀行存匯作業管理部110年4月6日國世存匯作業字第1100048555號函附帳戶相關資料 ⑶有閑數位科技股份有限公司回函之電子郵件 ⑷告訴人謝志柏提出之行動電話畫面 證明附表一編號3之事實。 5 ⑴告訴人林㫥玄於警詢之指訴 ⑵有閑數位科技股份有限公司110年2月22日回函之電子郵件 ⑶國泰世華商業銀行存匯作業管理部110年3月17日國世存匯作業字第1100036603號函附帳戶相關資料 ⑷告訴人林㫥玄提出之行動電話畫面 證明附表一編號4之事實。 6 ⑴告訴人高善群、高伶、徐國偉於警詢之指訴 ⑵玉山銀行個金集中部110年2月1日玉山個（集中）字第1100010231號、第0000000000函附虛擬帳戶相關資料 ⑶告訴人高善群、高伶提出之行動電話畫面 ⑷告訴人徐國偉提出之行動電話畫面、國泰世華銀行自動櫃員機交易明細 ⑸有閑數位科技股份有限公司110年4月9日回函之電子郵件 ⑹國泰世華商業銀行存匯作業管理部110年6月15日國世存匯作業字第1100095269號函附帳戶相關資料 證明附表一編號5-7之事實。 7 ⑴告訴人陳彥勳於警詢之指訴 ⑵告訴人陳彥勳提出之行動電話畫面 ⑶附表一編號8所示虛擬帳號對應之交易明細、會員編號0000000非信用卡交易明細紀錄 證明附表一編號8之事實。 8 ⑴告訴人陳儀臻、游林金蘭於警詢之指訴 ⑵告訴人陳儀臻提出之行動電話畫面 ⑶告訴人游林金蘭提出之土城學府郵局存款人收執聯、行動電話畫面 ⑷台北華江橋郵局帳戶基本資料、歷史交易清單 證明附表二之事實。 9 ⑴證人沈俊源於警詢之證述 ⑵有閑數位科技股份有限公司店主管理系統網頁資料 證明附表一編號2至7之虛擬帳戶為證人沈俊源販賣GASH點數之虛擬帳號，匯入該等虛擬帳戶之款項均為其販賣GASH點數予買家之所得之事實。 10 證人張允星於警詢之證述 證明附表一編號8之虛擬帳戶為證人張允星販賣GASH點數之虛擬帳號，匯入該等虛擬帳戶之款項係販賣GASH點數予買家之所得之事實。 11 ⑴通聯調閱查詢單 ⑵中華電信股份有限公司通聯記錄查詢系統查詢結果 ⑶中華電信新北營運處110年9月30日新北二服密字第1100000076號函復本案門號申辦資料 證明本案門號為被告於104年12月18日申辦、110年4月3日退租之事實。       
二、核被告所為，就附表一編號1、2、3、4、7所為，係犯刑法
    第30條第1項、第339條第1項之幫助詐欺取財罪嫌；就附表
    一編號5、6、8所為，係犯刑法第30條第1項、第339條之4第
    1項第3款之幫助以網際網路對公眾散布而詐欺取財罪嫌；就
    附表二所為，係犯刑法第30條第1項前段、第339條第1項之
    幫助詐欺取財及刑法第30條第1項前段、洗錢防制法第2條第
    2款、第14條第1項之幫助洗錢等罪嫌。被告交付門號、帳戶
    均係一行為觸犯數罪名，為想像競合犯，請均依刑法第55條
    前段之規定，從一重處斷。被告所為上開2 罪間，犯意各別
    ，行為互異，請予分論併罰。又被告有如犯罪事實欄所載之
    論罪科刑及執行情形，有刑案資料查註紀錄表1份附卷可稽
    ，其於受有期徒刑執行完畢後，5年以內故意再犯本案有期
    徒刑以上之罪，為累犯，請依刑法第47條第1項規定，並參
    酌司法院釋字第775號解釋文及理由書之意旨，裁量是否加
    重本刑。
三、依刑事訴訟法第251條第1項提起公訴。
　　此　致
臺灣基隆地方法院
中　　華　　民　　國　 111　　年　　1 　　月　　19　　日
　　　　　　　　　　　　　檢　察　官  楊景舜
                                      陳力平
本件正本證明與原本無異
中　　華　　民　　國　 111　　年　　1 　　月　　22　　日
　　　　　　　　　　　　　書  記  官　蕭舜文　
附錄本案所犯法條全文
中華民國刑法第30條
（幫助犯及其處罰）
幫助他人實行犯罪行為者，為幫助犯。雖他人不知幫助之情者，
亦同。
幫助犯之處罰，得按正犯之刑減輕之。
中華民國刑法第339條
（普通詐欺罪）
意圖為自己或第三人不法之所有，以詐術使人將本人或第三人之
物交付者，處 5 年以下有期徒刑、拘役或科或併科 50 萬元以
下罰金。
以前項方法得財產上不法之利益或使第三人得之者，亦同。
前二項之未遂犯罰之。
中華民國刑法第339條之4
犯第 339 條詐欺罪而有下列情形之一者，處 1 年以上 7 年以
下有期徒刑，得併科 1 百萬元以下罰金：
一、冒用政府機關或公務員名義犯之。
二、三人以上共同犯之。
三、以廣播電視、電子通訊、網際網路或其他媒體等傳播工具，
    對公眾散布而犯之。
前項之未遂犯罰之。
洗錢防制法第14條
有第二條各款所列洗錢行為者，處 7 年以下有期徒刑，併科新
臺幣 5 百萬元以下罰金。
前項之未遂犯罰之。
前二項情形，不得科以超過其特定犯罪所定最重本刑之刑。
附表一：
編號 告訴人 匯款時間 詐騙方式 匯款金額新臺幣（下同） 轉入帳戶 1 劉智豪 110年2月25日19時49分 詐欺集團成員以通訊軟體LINE向告訴人佯稱出售遊戲幣云云，致告訴人陷於錯誤而匯款 1,960元 玉山銀行00000000000000號虛擬帳戶，對應之申租人資料、收件人電話號碼為本案門號 2 張群樞 110年1月11日22時1分 詐欺集團成員以本案門號申請之有閑公司會員向沈俊源購買GASH點數後，再以臉書訊息向告訴人佯稱將出售線上遊戲裝備云云，致告訴人陷於錯誤而匯款 3,255元 玉山銀行00000000000000號虛擬帳戶，對應實體帳戶為不知情之沈俊源之國泰世華銀行二重分行000000000000號帳戶 3 謝志柏 110年1月9日18時15分 詐欺集團成員以本案門號申請之有閑公司會員向沈俊源購買GASH點數後，再以通訊軟體LINE向告訴人佯稱出售線上遊戲裝備云云，致告訴人陷於錯誤而匯款 3,900元 玉山銀行00000000000000號虛擬帳戶，對應實體帳戶為不知情之沈俊源之國泰世華銀行二重分行000000000000號帳戶 4 林㫥玄 110年1月26日19時22分 詐欺集團成員以本案門號申請之有閑公司會員向沈俊源購買GASH點數後，再以臉書訊息向告訴人佯稱將出售線上遊戲裝備云云，致告訴人陷於錯誤而匯款 8,610元（含手續費10元） 玉山銀行00000000000000號虛擬帳戶，對應實體帳戶為不知情之沈俊源之國泰世華銀行二重分行000000000000號帳戶 5 高善群 110年2月9日20時31分 詐欺集團成員以本案門號申請之有閑公司會員向沈俊源購買GASH點數後，在臉書刊登出售遊戲幣之訊息，告訴人與其聯絡後，佯稱將出售遊戲幣云云，致告訴人陷於錯誤而匯款 2,990元 玉山銀行00000000000000號虛擬帳戶，對應實體帳戶為不知情之沈俊源之國泰世華銀行二重分行000000000000號帳戶 6 高伶 110年1月2日14時27分 詐欺集團成員以本案門號申請之有閑公司會員向沈俊源購買GASH點數後，在臉書刊登出售線上遊戲裝備之訊息，告訴人與其聯絡後，佯稱將出售線上遊戲裝備云云，致告訴人陷於錯誤而匯款 8,600元 玉山銀行00000000000000號虛擬帳戶，對應實體帳戶為不知情之沈俊源之國泰世華銀行二重分行000000000000號帳戶 7 徐國偉 110年1月4日20時11分 詐欺集團成員以本案門號申請之有閑公司會員向沈俊源購買GASH點數後，以通訊軟體LINE向告訴人佯稱出售線上遊戲裝備云云，致告訴人陷於錯誤而匯款 4,000元 玉山銀行00000000000000號虛擬帳戶，對應實體帳戶為不知情之沈俊源之國泰世華銀行二重分行000000000000號帳戶 8 陳彥勳 110年4月7日17時44分 詐欺集團成員以本案門號申請之有閑公司會員向張允星購買GASH點數後，在臉書刊登出售線上遊戲幣之訊息，告訴人與其聯絡後，佯稱將出售線上遊戲幣云云，致告訴人陷於錯誤而匯款 2,000元 張允星（業經臺灣臺南地方檢察署檢察官以110年度營偵字第2570號為不起訴處分）之臺灣土地銀行虛擬帳號0000000000000000號帳戶 

附表二：
編號 告訴人 匯款時間 詐騙方式 匯款金額 1 陳儀臻 110年9月27日13時21分 詐欺集團成員向告訴人佯稱為其子，需錢周轉云云 8萬元 2 游林金蘭 110年9月27日13時55分 詐欺集團成員向告訴人佯稱為其姪子，需錢周轉云云 10萬元 

臺灣新北地方檢察署檢察官併辦意旨書
                                   111年度偵緝字第1523號
    被      告  楊秀琴　女　61歲（民國00年00月00日生）
　　　　　　　　　　　　住○○市○○區○○街00巷00弄0○0
　　　　　　　　　　　　　號
                        居臺北市○○區○○街00號5樓
　　　　　　　　　　　　國民身分證統一編號：Z000000000號
上列被告因詐欺等案件，業經偵查終結，認應移請臺灣基隆地方
法院併案審理，茲將犯罪事實、證據、所犯法條及併辦意旨敘述
如下：
一、犯罪事實：
楊秀琴前因竊盜案件，經臺灣臺北地方法院以108年度審簡字第1
044號判決判處有期徒刑6月確定，嗣於民國109年9月2日縮刑期
滿執行完畢。詎猶不知悔改，於110年9月27日前同月某日，參與
組成人員包含郭士揚(所涉詐欺等罪嫌，前經本署檢察官以110年
度偵字第43632號起訴)、施振瑋、黃瀞萱(所涉詐欺等罪嫌，另
由本署偵辦中)等至少三名成年人士以上、並以實施詐術為手段
，且具有持續性及牟利性之有結構性犯罪組織（下稱該詐欺集團
），而楊秀琴與該詐欺集團其他成員間，除共同意圖為自己不法
所有，並基於三人以上犯詐欺取財及掩飾隱匿此犯罪所得之來源
等犯意聯絡外，渠等並為以下犯罪分工：先推由楊秀琴提供其名
下中華郵政股份有限公司帳號00000000000000號帳戶(下稱本案
帳戶)，提供予該詐欺集團使用，作為詐欺取財及洗錢之人頭帳
戶；再由該詐欺集團其他成員施以如附表所示之詐術手段，致陳
儀臻、游林金蘭均陷於錯誤，進而陸續於如附表所示時間，將如
附表所示金額，匯入本案帳戶內。而施振瑋則指示楊秀琴、郭士
揚於附表所示時間，在附表所示地點，將上揭陳儀臻、游林金蘭
匯入款項全數提領一空，再由郭士揚於新北市新莊區幸福路附近
交付予施振瑋。案經陳儀臻、游林金蘭訴由新北市政府警察局新
莊分局報告偵辦。
二、證據並所犯法條
(一)證據清單暨待證事實：
編號 證據名稱 待證事實 1 被告楊秀琴於警詢、偵查中之供述 坦承： 1、其於110年9月27日前幾天，某中年男子(經查實為同案被告施振瑋)向其表示：如提供本案帳戶供其匯款，得提供住處等語，其因而提供本案帳戶之事實。 2、其於110年9月27日下午2時23分許，由同案被告郭士揚騎乘機車，搭載其至如附表所示地點，由其臨櫃提領18萬元，再交付予同案被告郭士揚之事實。 3、同案被告郭士揚有交付其生活費共新臺幣(下同)6,000元之事實。 2 告訴人陳儀臻於警詢中之指訴 左列告訴人有遭詐欺集團施用如附表所示之詐術，並因而於如附表所示時間，將如附表所示款項匯入該集團成員指定帳戶(即本案帳戶)之事實。 3 告訴人游林金蘭於警詢中之指訴  4 1、告訴人陳儀臻提出與該詐欺集團成員之通訊軟體LINE(下稱LINE)對話紀錄擷圖、網路銀行交易紀錄擷圖，及內政部警政署反詐騙諮詢專線紀錄表、新北市政府警察局樹林分局樹林派出所之受理各類案件紀錄表 2、告訴人游林金蘭提出匯款存款人收執聯影本、與該詐欺集團成員LINE對話紀錄擷圖，及內政部警政署反詐騙諮詢專線紀錄表、新北市政府警察局土城分局廣福派出所之受理各類案件紀錄表  5 本案帳戶之客戶基本資料、交易明細 如附表所示款項，已確實匯入本案帳戶內，且旋遭於110年10月27日下午3時6分許臨櫃提領一空之事實。 6 現場監視器錄影畫面擷圖13張 被告於案發當日，經同案被告郭士揚於如附表所示時間、搭載其至如附表所示地點，並申請臨櫃提款，提領完後返回同案被告郭士揚位於新北市○○區○○路00巷0弄0號居處之事實。 
（二）所犯法條：
      核被告楊秀琴所為，除係犯組織犯罪條例第3條第1項後段
      之參與犯罪組織罪嫌外，對如附表所示2位被害人部分，
      並均係犯刑法第339條之4第1項第2款三人以上共同犯詐欺
      取財，及洗錢防制法第2條第2款、第14條第1項之洗錢等
      罪嫌，並請依想像競合犯規定，均從一重論處。又被告與
      該詐欺集團其他成員間，就上開犯行間，均有犯意聯絡及
      行為分擔，請依共同正犯論處。被告所犯如附表所載各該
      編號犯行，犯意各別，行為殊異，請予以分論併罰；至於
      參與犯罪組織部分，則與附表編號1部分為想像競合犯關
      係。另外，被告前有如犯罪事實欄所載之犯罪科刑及執行
      情形，有刑案資料查註紀錄表在卷可參，其於有期徒刑執
      行完畢後，5年以內故意再犯本件有期徒刑以上之各罪，
      均為累犯，請依大法官解釋釋字第775號解釋之意旨，審
      酌是否加重其刑。此外，關於被告本件犯罪所得6,000元
      ，請依最高法院104年度第13次、第14次刑事庭會議決議揭
      櫫意旨，就被告實際分配所得部分，依刑法第38條之1第1
      項前段規定宣告沒收，並請諭知於全部或一部不能沒收時
      ，依同條第3項規定追徵其價額。
三、併辦理由：被告楊秀琴前於同一時地，提供本案帳戶供該詐
    欺集團使用，告訴人陳儀臻、游林金蘭嗣將如附表所示款項
    匯入本案帳戶，並旋遭被告提領一空等犯行，前經臺灣基隆
    地方檢察署檢察官以110年度偵緝字第459號等案件提起公訴
    ，現正由貴院審理中(案號：111年度金訴字第82號)，有該
    案起訴書、全國刑案資料查註表在卷足憑。經核該案與本件
    犯罪事實，均係被告提領相同告訴人陳儀臻、游林金蘭所匯
    入款項，為事實上同一案件，應為前案起訴效力所及，自應
    移請貴院併案審理。
　  此　致
臺灣基隆地方法院
中　　華　　民　　國　 111　　年　　3 　　月　　16　　日
　　　　　　　　　　　　　　　檢　察　官  洪郁萱
附錄本案所犯法條全文
組織犯罪防制條例第3條
發起、主持、操縱或指揮犯罪組織者，處 3 年以上 10 年以下
有期徒刑，得併科新臺幣 1 億元以下罰金；參與者，處 6 月以
上 5 年以下有期徒刑，得併科新臺幣 1 千萬元以下罰金。但參
與情節輕微者，得減輕或免除其刑。
具公務員或經選舉產生之公職人員之身分，犯前項之罪者，加重
其刑至二分之一。
犯第 1 項之罪者，應於刑之執行前，令入勞動場所，強制工作
，其期間為 3 年。
前項之強制工作，準用刑法第 90 條第 2 項但書、第 3 項及第
98 條第 2 項、第 3 項規定。
以言語、舉動、文字或其他方法，明示或暗示其為犯罪組織之成
員，或與犯罪組織或其成員有關聯，而要求他人為下列行為之一
者，處 3 年以下有期徒刑，得併科新臺幣 3 百萬元以下罰金：
一、出售財產、商業組織之出資或股份或放棄經營權。
二、配合辦理都市更新重建之處理程序。
三、購買商品或支付勞務報酬。
四、履行債務或接受債務協商之內容。
前項犯罪組織，不以現存者為必要。
以第 5 項之行為，使人行無義務之事或妨害其行使權利者，亦
同。
第 5 項、第 7 項之未遂犯罰之。

中華民國刑法第339條之4
犯第 339 條詐欺罪而有下列情形之一者，處 1 年以上 7 年以
下有期徒刑，得併科 1 百萬元以下罰金：
一、冒用政府機關或公務員名義犯之。
二、三人以上共同犯之。
三、以廣播電視、電子通訊、網際網路或其他媒體等傳播工具，
    對公眾散布而犯之。
前項之未遂犯罰之。

洗錢防制法第2條
本法所稱洗錢，指下列行為：
一、意圖掩飾或隱匿特定犯罪所得來源，或使他人逃避刑事追訴
    ，而移轉或變更特定犯罪所得。
二、掩飾或隱匿特定犯罪所得之本質、來源、去向、所在、所有
    權、處分權或其他權益者。
三、收受、持有或使用他人之特定犯罪所得。

洗錢防制法第14條
有第二條各款所列洗錢行為者，處 7 年以下有期徒刑，併科新
臺幣 5 百萬元以下罰金。
前項之未遂犯罰之。
前二項情形，不得科以超過其特定犯罪所定最重本刑之刑。

附表：
編號 告訴人 遭詐欺情形 遭騙金額 (新臺幣) 被害人 匯款時間 (均為110年) 提款時間、地點 1 陳儀臻 110年9月26日某時，該詐欺集團其他成員假冒為陳儀臻之子，佯稱：需資金周轉云云，施此詐述手段，使陳儀臻陷於錯誤，遂依指示匯款至右列帳戶。 8萬元 9月27日下午1時21分許 110年9月27日下午2時23分，在位於新北市○○區○○路00號新莊化成路郵局臨櫃提款     9月27日下午2時23分許  2 游林金蘭 110年9月28日15時21分許，該詐欺集團其他成員假冒為游林金蘭之姪子，佯稱：需資金周轉云云，施此詐述手段，使游林金蘭陷於錯誤，遂依指示匯款至右列帳戶。 10萬元